【裁判字號】    92,抗,449
【裁判日期】    920725
【裁判案由】    偽造文書
【裁判全文】
台灣高等法院刑事附帶民事訴訟裁定                 九十二年度抗字第四四九號
    抗  告  人
    即  原  告  丁○○○有限公司
    兼代表  人  寅○○
    被      告  子○○
    被      告  丙○○
    被      告  癸○○
    被      告  壬○○
    被      告  乙○○
    被      告  甲○○
    被      告  庚○○
    被      告  己○○
    被      告  辛○○
    被      告  戊○○
    被      告  卯○○
    被      告  丑○○
右列抗告人因被告偽造文書等案件，不服台灣桃園地方法院九十二年度重附民字第四
號中華民國九十二年五月三十日駁回抗告人附帶民事訴訟上訴之裁定，提起抗告，本
院裁定如左：
    主  文
原裁定關於被告子○○、庚○○、己○○、辛○○、戊○○、卯○○及丑○○部分撤
銷。
其他抗告駁回。
    理  由
一、抗告意旨略以：被告子○○、丙○○、癸○○、壬○○、乙○○及邱美月係母子
    、母女、兄弟、兄弟等關係，組成犯罪集團，而與庚○○、己○○、辛○○、戊○○、卯○○及丑○○等人頭互相勾串，製作明知不實之文書，以假買賣契約及
    假設定契約過戶、洗錢，涉及不法侵權行為損害賠償事項，本案被告子○○、庚○○、己○○、辛○○、戊○○、卯○○及丑○○等人與丙○○、癸○○、壬○○、乙○○及邱美月，有犯罪事實不可分割之共同正犯關係，屬刑事訴訟法第四
    百八十七條第一項所「依法負賠償責任」之人範疇，抗告人就原法院九十二年度
    重附民字第四號駁回原告及假執行之附帶民事訴訟判決提起上訴，自屬合法，詎
    原法院竟於九十二年五月三十日以抗告人之附帶民事訴訟上訴為不合法，裁定駁
    回抗告人附帶民事訴訟之上訴，顯於法無據，為此提起抗告等語。
二、經查：
    １、台灣桃園地方法院九十二年度重附民字第四號附帶民事訴訟案之刑事案件即
        台灣桃園地方法院八十八年度易字第一四四五號，其中被告丙○○、癸○○
        、壬○○、乙○○及甲○○均經判決有罪，故被告丙○○、癸○○、壬○○
        、乙○○及甲○○等五人之附帶民事訴訟部分經原法院以案件繁煩為由，裁
        定移送原法院民事庭審理（此裁定不得抗告），至其餘附帶民事訴訟被告子
        ○○因判決不受理，被告庚○○、己○○因判決無罪，而被告辛○○、戊○○、卯○○及丑○○，因原法院認為與犯罪事實無關，非屬依刑事訴訟法第
        四百八十七條第一項「依民法負責賠償責任之人」，均駁回原告之附帶民事
        訴訟請求，合先敘明。
    ２、茲原告不服原法院於九十二年三月三日就被告子○○、庚○○、己○○、辛○○、戊○○、卯○○、丑○○等駁回原告附帶民事訴訟請求之判決，提起
        上訴，按原告係就原法院九十二年三月三日九十二年度重附民第四號附帶民
        事訴訟判決，關於被告子○○、庚○○、己○○、辛○○、戊○○、卯○○
        、丑○○等人有無民事請求權存在之實體事項加以爭執，自應由實體判決加
        以審查，原告既無上訴逾期或未以書面提起上訴等程序上不合法之事項存在
        ，原法院即應將原告就被告子○○等人附帶民事訴訟判決之上訴，連同刑事
        案件部分，轉呈本院審理，自不應以原告上訴不合法為由，裁定駁回原告之
        附帶民事訴訟上訴，從而原告就原法院駁回原告附帶民事訴訟上訴之裁定提
        起抗告，為有理由，自應由本院將原法院駁回原告附帶民事訴訟上訴之裁定
        撤銷，再由原法院依照附帶民事訴訟上訴之程序，將原告就附帶民事訴訟提
        起上訴部分，移審由本院審理為是。
    ３、惟原法院以不合法為由駁回原告附帶民事訴訟裁定中之被告僅有子○○、庚○○、己○○、辛○○、戊○○、卯○○、丑○○等七人，另被告丙○○、
        癸○○、壬○○、乙○○、甲○○部分，未在原法院九十二年五月三十日駁
        回原告附帶民事訴訟裁定範圍內，故抗告人就非屬原裁定之當事人，亦提起
        抗告，此部分顯無依據，故就被告丙○○、癸○○、壬○○、乙○○、甲○○部分駁回抗告人之抗告。
三、據上論斷，依刑事訴訟法第四百九十條前段、第二百二十條裁定如主文。
中      華      民      國    九十二    年      七      月    二十五    日
                              臺灣高等法院刑事第十八庭
                                  審判長法  官  吳      敦
                                        法  官  吳  明  峰
                                        法  官  劉  慧  芬
右正本證明與原本無異。
不得抗告。
                                        書記官  鎖  瑞  嶺
中      華      民      國    九十二    年      七      月    二十五    日


司法院資訊處製作；財團法人民間司法改革基金會備份。
